【裁判字號】    99,審易,172
【裁判日期】    990423
【裁判案由】    竊盜
【裁判全文】
臺灣新竹地方法院宣示判決筆錄        99年度審易字第172 號
公  訴  人  臺灣新竹地方法院檢察署檢察官
被      告  乙○○
指定辯護人  本院公設辯護人  甲○○
上列被告因竊盜案件，經檢察官提起公訴（99年度偵字第1815號
）後，聲請本院改依協商程序而為判決，於中華民國99年4 月23
日下午4 時在本院刑事第十一法庭宣示判決，出席職員如下：
                                      審判長法官  馮俊郎
                                          書記官  蕭汝芳
                                          通  譯  邱立杰
法官起立朗讀判決主文、犯罪事實要旨、處罰條文，及告以上訴
限制、期間並提出上訴狀之法院，且諭知記載其內容：
一、主  文：
    乙○○犯結夥三人於夜間侵入住宅竊盜罪，累犯，處有期徒
    刑壹年。
二、犯罪事實要旨：
（一）乙○○前曾(1)於民國93年7 月間，因竊盜等案件，經臺灣
      苗栗地方法院（下稱苗栗地院）於94年2 月16日，以94年
      度苗簡字第62號判決，分別判處有期徒刑4 月、3 月，並
      經定應執行刑為有期徒刑6 月，嗣於94年3 月6 日確定；
      (2)又於93年10月間，因違反槍砲彈藥刀械管制條例案件，
      經苗栗地院於95年1 月11日，以94年度訴字第51號判決，
      判處有期徒刑3 年6 月，併科罰金新臺幣10萬元，嗣提起
      上訴，經臺灣高等法院臺中分院（下稱臺中高分院）於95
      年6 月13日，以95年度上訴字第552 號判決，撤銷原判決
      ，改判有期徒刑2 年4 月，併科罰金新臺幣9 萬元，嗣於
      95年7 月10日確定；(3)又於93年11月間，因強盜等案件，
      經苗栗地院於94年11月30日，以94年度訴字第103 號判決
      ，分別判處有期徒刑7 月、4 月、3 月，並經定應執行刑
      為有期徒刑1 年1 月，復提起上訴，經臺中高分院於95年
      12月7 日，以95年度上訴字第695 號判決，撤銷原判決，
      改判有期徒刑1 年8 月、1 年2 月、6 月、5 月，並經定
      應執行刑為有期徒刑3 年7 月，嗣又針對妨害自由部分提
      起上訴（其餘部分於95年12月7 日確定），經最高法院於
      96年3 月30日，以96年度台上字第1712號判決，撤銷該部
      分判決，發回原審，嗣又經臺中高分院於96年8 月9 日，
      以96年度上更(一)字第158 號判決，撤銷原判決，改判有期
      徒刑1 年8 月，復又提起上訴，經最高法院於96年12月13
      日，以96年度台上字第7117號判決，撤銷原判，發回原審
      ，經臺中高分院於97年3 月6 日，以97年度上更(二)字第4
      號判決，撤銷原判決，改判有期徒刑10月，嗣於97年4 月
      3 日確定；(4)又於93年11月間，因違反毒品危害防制條例
      案件，經苗栗地院於94年1 月13日，以93年度易字第731
      號判決，判處有期徒刑7 月，嗣提起上訴，經臺中高分院
      於94年6 月7 日，以94年度上易字第358 號判決，駁回上
      訴確定。復因減刑條例實施，上開(1)(3)(4)案件，經臺中高
      分院於96年7 月23日，以96年度聲減字第1372號裁定，分
      別減為有期徒刑2 月、1 月又15日、7 月、3 月、2 月又
      15日、3 月又15日後，復經臺中高分院於97年5 月28日，
      以97年度聲字第937 號裁定，針對上開(1)(2)(3)(4)案件，經
      定應執行刑為有期徒刑4 年3 月確定。於95年8 月29日入
      監執行，並於97年9 月19日縮短刑期假釋付保護管束出監
      ，惟於同日接續執行罰金易服勞役，而於97年12月27日縮
      刑期滿執行完畢，復於翌日（即97年12月28日）再入岩灣
      技訓所接續執行其因檢肅流氓條例案件，經苗栗地院於95
      年8 月11日，以94年度感裁字第21號裁定交付之感訓處分
      ，至98年1 月23日因檢肅流氓條例廢止出所，而前揭假釋
      後所餘之有期徒刑於同日付保護管束，迨於98年5 月3 日
      保護管束期滿未經撤銷，視為執行完畢。
（二）乙○○不知警惕，竟與徐彬（由臺灣臺中地方法院檢察署
      檢察官另行提起公訴）及真實姓名年籍不詳綽號「國安」
      之成年男子，3 人共同出於為自己不法所有目的的犯罪意
      思聯絡與行為分擔，於98年7 月15日凌晨5 時許（經查該
      日日出時間為凌晨5 時18分許，故屬夜間，有交通部中央
      氣象局編印之中華民國98年日出日沒時刻表1 份在卷可證
      ），「國安」駕駛由徐彬向不知情之第三人劉桂宏借得之
      車牌號碼為DM－5598號自用小客車，並搭載徐彬與乙○○
      外出，於行經臺中市○○區○○路三段192 巷3 號前時，
      趁四下無人之際，推由「國安」留在車上把風，乙○○與
      徐彬隨即下車，由乙○○以自備鑰匙打開賴昌明住家門鎖
      後，利用夜間侵入屋內（侵入住居部分，未據告訴），徒
      手竊取賴昌明及其家人所有之新臺幣（下同）約3 萬3,00
      0 元、銀行存簿3 本、支票6 張、身分證件、玉石7 件、
      戒指1 枚、金牌1 面、鑰匙2 支及手錶1 只等財物，得手
      後，3 人即開車離去；所得財物則由3 人朋分花用。嗣賴
      昌明睡醒後發覺家中財物遭竊報警，經警調閱路口監視器
      畫面後，於98年7 月27日晚上9 時許，在臺中縣大甲鎮○
      ○路83巷18號前，循線查獲徐彬，並在其所駕駛之車牌號
      碼為6795－VS號自用小客車後車廂起出部分贓物（已由賴
      昌明領回），始悉上情。
三、處罰條文：
    刑法第28條、第321 條第1 項第1 款、第4 款、第47條第1
    項。
四、協商判決除有刑事訴訟法第455 條之4 第1 項第1 款於本訊
    問程序終結前，被告撤銷協商合意或檢察官撤回協商聲請者
    ；第2 款被告協商之意思非出於自由意志者；第4 款被告所
    犯之罪非第455 條之2 第1 項所定得以協商判決者；第6 款
    被告有其他較重之裁判上一罪之犯罪事實者；第7 款法院認
    應諭知免刑或免訴、不受理者情形之一，及違反同條第2 項
    「法院應於協商合意範圍內為判決；法院為協商判決所科之
    刑，以宣告緩刑或2 年以下有期徒刑、拘役或罰金為限」之
    規定者外，檢察官與被告均不得上訴。
五、如有前項得上訴之情形，得自收受宣示判決筆錄送達之日起
    10日內，向本院提出上訴書狀，上訴於第二審法院。
中    華    民    國    99    年    4     月    23    日
                  刑事第九庭書  記  官  蕭汝芳
                            審判長法官  馮俊郎
以上筆錄係照原本作成。
中    華    民    國    99    年    4     月    23    日
                            書  記  官  王思穎
附錄本案處罰實體法條全文：
刑法第321 條第1 項第1 款、第4 款：
犯竊盜罪而有左列情形之一者，處6 月以上、5 年以下有期徒刑
：
一、於夜間侵入住宅或有人居住之建築物、船艦或隱匿其內而犯
    之者。
四、結夥三人以上而犯之者。
【刑法第320 條第1 項：意圖為自己或第三人不法之所有，而竊
取他人之動產者，為竊盜罪，處5 年以下有期徒刑、拘役或500
元以下罰金。】

司法院資訊處製作；財團法人民間司法改革基金會備份。
